【裁判字號】    92,易,690
【裁判日期】    921231
【裁判案由】    過失傷害
【裁判全文】
臺灣士林地方法院刑事判決                          九十二年度易字第六九０號
    聲  請  人  臺灣士林地方法院檢察署檢察官
    被      告  丙○○
右列被告因過失傷害案件，經檢察官聲請簡易判決處刑（九十二年度調偵字第二八二
號），本院士林簡易庭認不宜以簡易判決處刑，移由本院改依通常程序審理，並判決
如左：
    主  文
丙○○從事業務之人，因業務上之過失傷害人，處有期徒刑伍月，如易科罰金以佰
元折算壹日。
    事  實
一、丙○○平日以土木工為業，為從事業務之人，於民國（下同）九十一年五月十五
    日與甲○○同時受僱於乙○○至台北縣淡水鎮○○路二０五巷七號五樓從事房屋
    整修工作，其二人於是日下午至上開房屋開始施作，丙○○負責廚房及流理台之
    拆除，甲○○則拆除浴室牆壁，嗣於同日下午五時許，丙○○為加速施工進度，
    乃持二十磅重之鐵鎚，站在浴室內側由內往外敲打浴室牆壁，而甲○○則在浴室
    外側施作，丙○○本應注意拆除舊牆壁時，不得於牆之兩側同時施工，以免因工
    作物掉落或牆壁倒塌致生危險，且依當時之狀況又無不能注意之情事，竟疏未注
    意於另一側施作之甲○○，猶貿然持該大鎚繼續敲打拆除浴室牆壁，旋浴室牆壁
    由內向外應聲倒塌，甲○○閃避不及，遭傾倒之牆壁壓到下半身，致受有骨盆骨
    折之普通傷害。
二、案經甲○○訴由台北縣政府警察局淡水分局報請臺灣士林地方法院檢察署檢察官
    偵查後聲請簡易判決處刑，本院士林簡易庭認不宜以簡易判決處刑，移由本院改
    依通常程序審理。
    理  由
一、訊據被告丙○○固坦認確於前揭時、地與甲○○從事房屋拆除整修工作，惟矢口
    否認有何過失傷害之犯行，並辯稱：我與甲○○當時都在浴室外面，敲不同面牆
    壁，一人站一邊，我敲一邊，他敲一邊，兩面牆壁都倒了，甲○○敲的那面牆是
    往外倒，他倒的時候是臉朝上，牆壁是壓在他的腳及胸部，我認為我們二人當時
    都在做事，我沒有什麼過失可言云云。
二、本院查：
  (一)被告丙○○於右開時、地持二十磅重之鐵鎚敲打拆除浴室牆壁，致牆壁倒塌壓傷
    甲○○之事實，業據告訴人甲○○指訴綦詳，而告訴人甲○○因本次事件導致受
    有骨盆骨折之普通傷害，亦有馬偕紀念醫院診斷證明書影本一紙附卷可稽，又被
    告丙○○於偵查中即明白供承：「當初我們都在敲同一面牆，但各自不同方向敲
    ，後來牆倒塌時我有跳開，我未被壓傷，但他（指告訴人甲○○）卻被壓傷。」
    （詳見臺灣士林地方法院檢察署九十二年度偵字第二六五一號卷第二十一頁）等
    語，足證告訴人甲○○之指訴咸與事實相符，堪予採信。至被告丙○○雖於本院
    審理時翻異其詞，改口稱其與甲○○敲不同面牆壁，甲○○敲的那面牆是往外倒
    ，牆壁是壓到他的腳及胸部云云，然查被告丙○○前開辯解，不僅與告訴人甲○
    ○所受傷害之身體部位不符，且告訴人甲○○若係由浴室外側持鐵鎚往內敲打牆
    壁，何以浴室牆壁會往外倒塌？足認被告丙○○與告訴人甲○○係敲打拆除同一
    面牆壁甚明。被告丙○○所辯其與甲○○係敲打不同面牆，甲○○被自己所敲打
    之牆壓傷各情，並非可採。
  (二)按被告丙○○從事土木工多年，本應注意敲打拆除舊牆壁時，不得於牆之兩側同
    時施工，以免因工作物掉落或牆壁倒塌致生危險，而依當時之情形又無不能注意
    之情事，其應注意能注意竟疏未注意而發生浴室牆壁倒塌壓到告訴人甲○○，致
    告訴人甲○○受有傷害，其有過失甚為顯然，是被告之過失行為與告訴人所受傷
    害間有相當因果關係，事證明確，是以被告過失犯行可堪認定。至告訴人所呈其
    與被告間電話談話內容之錄音帶及譯文，因本件待證事項已極為明確，且該證據
    本院亦未採為判決之基礎，並無再行勘驗調查之必要，附此敘明。
三、被告丙○○係以土木工為業，為其自承在卷，其於執行業務中敲打拆除牆壁肇事
    ，致人受傷，核其所為，應係犯刑法第二百八十四條第二項前段之業務過失傷害
    罪。公訴人認被告應成立刑法第二百八十四條第一項之過失傷害罪嫌云云，尚有
    未洽，起訴法條應予變更。爰審酌被告之素行尚可，此有臺灣高等法院被告全國
    前案紀錄表存卷可按，及其過失之程度、迄今尚未與告訴人達成和解賠償損害，
    告訴人所受傷害非輕，並領有身心障礙手冊（附於本院九十二年度士簡字第一０
    二五號卷）等一切情狀，量處如主文所示之刑，並諭知易科罰金之折算標準，以
    資警惕。
據上論斷，應依刑事訴訟法第四百五十二條、第二百九十九條第一項前段、第三百條
，刑法第二百八十四條第二項前段、第四十一條第一項，罰金罰鍰提高標準條例第一
條前段、第二條，判決如主文。
本案經檢察官王巧玲到庭執行職務
中      華      民      國      九十二    年    十二    月    三十一    日
          臺灣士林地方法院刑事第三庭
                                          審判長法  官  雷  雯  華
                                                法  官  王  俊  雄
                                                法  官  李  育  仁
右正本證明與原本無異。
如不服本判決，應於判決送達後十日內，向本院提出上訴狀。
                                                書記官  李  家  敏
中      華      民      國      九十二    年    十二    月    三十一    日
附錄本判決論罪科刑依據之法條：
中華民國刑法第二百八十四條第二項前段：
  因過失傷害人者，處六月以下有期徒刑、拘役或五百元以下罰金，致重傷者，處一
  年以下有期徒刑、拘役或五百元以下罰金。
  從事業務之人，因業務上之過失傷害人者，處一年以下有期徒刑、拘役或一千元以
  下罰金，致重傷者，處三年以下有期徒刑、拘役或二千元以下罰金。


司法院資訊處製作；財團法人民間司法改革基金會備份。
